臺灣屏東地方法院刑事判決　　　　　　　100年度易字第801號
公　訴　人　臺灣屏東地方法院檢察署檢察官
被　　　告　姚昭宏
上列被告因竊盜案件，經檢察官提起公訴（100 年度少連偵字第
2號 ），本院依法行簡式審判程序審理，判決如下：
    主  文
姚昭宏犯如附表一、二所示之罪，各處如附表一、二所示之刑。
應執行有期徒刑肆年。
    事  實
一、姚昭宏結夥詹憲昌（通緝中）、尤瑞豐（通緝中）（均為成
    年人），共同意圖為自己不法之所有，而基於竊盜之犯意聯
    絡，於附表一所示時間、地點，以各該編號所示方法遂行竊
    盜。
二、姚昭宏、尤瑞豐（通緝中）成年人結夥少年林○傑（民國82
    年5 月生）、少年湯○暐（82年9 月生）（少年均另由臺灣
    臺中地方法院少年法庭裁定交付保護管束），共同意圖為自
    己不法之所有，而基於竊盜之犯意聯絡，於附表二所示時間
    、地點，以各該編號所示方法遂行竊盜，嗣為警據報後循線
    查獲，扣得如附表三所示之物。
三、案經屏東縣政府警察局恆春分局報告臺灣屏東地方法院檢察
    署檢察官偵查起訴。
    理  由
一、本件被告姚昭宏所犯係死刑、無期徒刑、最輕本刑為3 年以
    上有期徒刑以外之罪，其於本院準備程序中就被訴事實為有
    罪之陳述，經本院合議庭裁定由受命法官獨任依簡式審判程
    序，先予敘明。
二、上揭犯罪事實，業據被告姚昭宏坦承不諱，並有附表一、二
    各該編號所示人證、物證可資佐證，是認被告姚昭宏之自白
    與事實相合，堪予採信，從而本件罪證明確，其犯行洵足認
    定，應依法論科。
三、查被告姚昭宏行為後，刑法第321 條於100 年1 月10日修正
    ，於同年1 月26日公布，並自同年1 月28日施行，修正前之
    該條法定刑原為「6 月以上、5 年以下有期徒刑」，修正後
    則變更為「6 月以上、5 年以下有期徒刑，得併科新臺幣10
    萬元以下罰金」，法定本刑增訂罰金刑，涉及科刑規範變更
    ，自有新舊法比較之必要；而被告就附表一、二各該編號所
    示加重竊盜犯行，若適用舊法，無須併科罰金，若適用新法
    ，則得審酌是否有併科罰金之必要，是該等部分犯行適用修
    正前刑法第321 條規定，對被告較為有利，依刑法第2 條第
    1 項前段規定，應適用修正前之刑法第321 條論處，合先敘
    明。
四、按刑法第321 條第1 項第3 款之加重竊盜罪，係以行為人攜
    帶兇器竊盜為其加重條件，此所謂兇器，並無種類限制，凡
    客觀上足對人之生命、身體、安全構成威脅，具有危險性之
    器物均屬之，且祇須行竊時攜帶此種具有危險性之兇器為已
    足，並不以攜帶之初有行兇意圖為必要（74年3 月19日最高
    法院74年度第3 次刑事庭會議決議參照）。本件同案被告詹
    憲昌為附表一所示犯行及共犯少年林○傑、湯○暐為附表二
    所示犯行時，渠等所攜帶之螺絲起子，係金屬製品，且質地
    堅硬，客觀上當足以對人之生命、身體、安全構成威脅，顯
    具有危險性，依上揭判例要旨，核均屬於刑法第321 條第1
    項第3 款所稱之兇器無疑。再被告姚昭宏為附表一、二各該
    編號所示竊盜犯行時，雖均在外把風，然其既與同案被告詹
    憲昌、尤瑞豐、少年林○傑與湯○暐共赴現場，並擔任實施
    竊取時之把風工作，且行竊後均自詹憲昌處分得利益（見警
    卷第39頁、偵卷第16-17 、35頁、本院卷第76頁反面），是
    認被告姚昭宏有共同參與附表一、二各該編號所示之竊盜犯
    行，同係分擔犯罪行為之一部，應計入結夥人數之內（最高
    法院95年度台上字第3886號判決所示意旨可參）。末按刑法
    第321 條第1 項第4 款所稱結夥三人，係以結夥犯全體俱有
    責任能力及有犯意之人為構成要件，若其中一人係缺乏責任
    能力或責任要件之人，則雖有加入實施之行為，仍不得算入
    結夥三人之內（最高法院30年上字第1240號判例參照），查
    本件共同與被告姚昭宏施行附表二編號1 至3 竊盜犯行之少
    年林○傑、湯○暐分別係出生於82年5 月、82年9 月，有渠
    等個人基本資料查詢結果在卷可參，是上開少年於行為時雖
    未滿18歲，然已滿14歲，顯屬具刑事責任能力之人，自應算
    入結夥三人之內。
五、核被告姚昭宏所為，附表一編號1 至13部分，均係犯修正前
    刑法第321 條第1 項第3 、4 款之加重竊盜罪；附表二編號
    1 至3 部分，均係犯修正前刑法第321 條第2 項、第1 項第
    3 、4 款之加重竊盜未遂罪。如附表一所示犯行，被告姚昭
    宏與同案被告詹憲昌、尤瑞豐有犯意聯絡和行為分擔，為共
    同正犯；如附表二所示犯行，被告姚昭宏與同案被告尤瑞豐
    、少年林○傑、湯○暐有犯意聯絡和行為分擔，亦為共同正
    犯。被告姚昭宏所犯如附表一所示13罪及附表二所示3 罪，
    犯意個別、行為互殊，應分論併罰。被告姚昭宏所為附表二
    部分，因少年林○傑、湯○暐於行為時均未滿18歲，俱為兒
    童及少年福利法第2 條所稱之少年，是被告姚昭宏與少年林
    ○傑、湯○暐共同為附表二之竊盜犯行，應依兒童及少年福
    利法第70條第1 項前段之規定，加重其刑。再被告姚昭宏所
    為附表二編號1 至3 部分，為未遂犯，其所生損害較既遂犯
    輕，是依刑法第25條第2 項減輕其刑，並依法先加後減之。
六、爰審酌被告姚昭宏無犯罪前科，素行非劣，有臺灣高等法院
    被告前案記錄表在卷可查，被告時值青壯，非無謀生能力，
    竟不思以正當手段賺取所需，詎起意行竊為謀財之道，犯罪
    動機可議，又以持兇器毀損大客車之車窗為行竊犯罪手段，
    接連犯下數十起竊盜案，盜取之物頗多，竊得財物價值達數
    十萬元，被害人所受損害非輕，犯罪結果影響匪淺，惟念及
    被告僅擔任把風工作，非居於主導地位，犯後坦承犯行，態
    度尚佳等一切情狀，分別量處如主文所示之刑，併依法定應
    執行刑，以資懲儆。
七、扣案如附表三各該編號所示之物，雖係供本件竊盜犯行所用
    ，業據被告姚昭宏坦認在卷（見警卷第34-35 頁、偵卷第15
    頁、本院卷第83頁反面），然並無積極證據可認係被告姚昭
    宏或同案被告詹憲昌、尤瑞豐之所有物，且被告姚昭宏供稱
    該物各由同案被告詹憲昌、尤瑞豐提供，惟同案被告詹憲昌
    、尤瑞豐均未到案，無從認定是否為共犯所有，爰不予宣告
    沒收，一併敘明。
據上論斷，應依刑事訴訟法第273 條之1 第1 項、第299 條第1
項前段，兒童及少年褔利法第70條第1 項前段，刑法第2 條第1
項前段、第28條、第25條第2 項、第51條第5 款，修正前刑法第
321 條第2 項、第1 項第3 款、第4 款，判決如主文。
本案經檢察官許英輝到庭執行職務。
中    華    民    國   100    年    11    月    30    日
                  刑事第四庭    法  官  邱瓊瑩
以上正本證明與原本無異。
如不服本判決應於收受判決後10日內向本院提出上訴書狀，並
應敘述具體理由；其未敘述上訴理由者，應於上訴期間屆滿後
20日內向本院補提理由書（均須按他造當事人之人數附繕本）
「切勿逕送上級法院」。
中    華    民    國   100    年    11    月    30    日
                                書記官  邱淑婷
附錄本判決論罪科刑法條：
修正前刑法第321條
犯竊盜罪而有左列情形之一者，處六月以上、五年以下有期徒刑
：
一、於夜間侵入住宅或有人居住之建築物、船艦或隱匿其內而犯
    之者。
二、毀越門扇、牆垣或其他安全設備而犯之者。
三、攜帶兇器而犯之者。
四、結夥三人以上而犯之者。
五、乘火災、水災或其他災害之際而犯之者。
六、在車站或埠頭而犯之者。
前項之未遂犯罰之。
附表一：被告姚昭宏、詹憲昌、尤瑞豐共同所為部分
┌─┬────┬─────────┬─────────┬───────┐
│編│犯罪時間│犯罪方法          │證據              │論罪科刑      │
│號│、地點  │                  │                  │              │
├─┼────┼─────────┼─────────┼───────┤
│1 │99年11月│推由尤瑞豐、姚昭宏│被告詹憲昌之自白、│姚昭宏犯修正前│
│  │10日22時│在外把風，詹憲昌攜│被告尤瑞豐之自白、│刑法第三百二十│
│  │許，屏東│帶客觀上足對他人生│被告姚昭宏之自白、│一條第一項第三│
│  │縣恆春鎮│命、身體、安全構成│證人林光華之證述、│款、第四款之竊│
│  │大彎路雅│威脅，具危險性之螺│採證照片、雙向通聯│盜罪，處有期徒│
│  │客飯店後│絲起子，持之破壞右│紀錄（警卷第17、39│刑拾月。      │
│  │方停車場│側車門車窗，進入林│-40 、66、131-139 │              │
│  │內。    │光華停置該處之車牌│、187-188 頁，偵卷│              │
│  │        │號碼802-CC營業大客│第11、16、44-45 頁│              │
│  │        │車車內，繼以竊取車│，本院卷第29-30 、│              │
│  │        │內之19吋數位電視機│58頁 ）。         │              │
│  │        │6 台、10吋數位電視│                  │              │
│  │        │機2 台、點唱機1台 │                  │              │
│  │        │及無線電對講機1台 │                  │              │
│  │        │等物（價值共約13萬│                  │              │
│  │        │4,000 元）。      │                  │              │
├─┼────┼─────────┼─────────┼───────┤
│2 │99年11月│推由尤瑞豐、姚昭宏│被告詹憲昌之自白、│姚昭宏犯修正前│
│  │10日22時│在外把風，詹憲昌攜│被告尤瑞豐之自白、│刑法第三百二十│
│  │許，屏東│帶客觀上足對他人生│被告姚昭宏之自白、│一條第一項第三│
│  │縣恆春鎮│命、身體、安全構成│證人吳錦俊之證述、│款、第四款之竊│
│  │大彎路雅│威脅，具危險性之螺│採證照片、雙向通聯│盜罪，處有期徒│
│  │客飯店後│絲起子，持之破壞右│紀錄（警卷第17、39│刑柒月。      │
│  │方停車場│側車門車窗，進入吳│-40 、72 、131-139│              │
│  │內。    │錦俊停置該處之車牌│、187-188 頁，偵卷│              │
│  │        │號碼569-DD營業大客│第11、16、44-45 頁│              │
│  │        │車車內，繼以竊取車│，本院卷第29-30 、│              │
│  │        │內之無線電對講機1 │58頁 ）。         │              │
│  │        │台（價值約1 萬6,00│                  │              │
│  │        │0元 ）。          │                  │              │
├─┼────┼─────────┼─────────┼───────┤
│3 │99年11月│推由尤瑞豐、姚昭宏│被告詹憲昌之自白、│姚昭宏犯修正前│
│  │10日22時│在外把風，詹憲昌攜│被告尤瑞豐之自白、│刑法第三百二十│
│  │許，屏東│帶客觀上足對他人生│被告姚昭宏之自白、│一條第一項第三│
│  │縣恆春鎮│命、身體、安全構成│證人丁偉志之證述、│款、第四款之竊│
│  │大彎路雅│威脅，具危險性之螺│採證照片、雙向通聯│盜罪，處有期徒│
│  │客飯店後│絲起子，持之破壞右│紀錄（警卷第17、39│刑柒月。      │
│  │方停車場│側車門車窗，進入丁│-40 、75 、131-139│              │
│  │內。    │偉志停置該處之車牌│、187-188 頁，偵卷│              │
│  │        │號碼475-CC營業大客│第11、16、44-45 頁│              │
│  │        │車車內，繼以竊取車│，本院卷第29-30 、│              │
│  │        │內之無線電對講機1 │58頁 ）。         │              │
│  │        │台（價值約1 萬6,00│                  │              │
│  │        │0元 ）。          │                  │              │
├─┼────┼─────────┼─────────┼───────┤
│4 │99年11月│推由尤瑞豐、姚昭宏│被告詹憲昌之自白、│姚昭宏犯修正前│
│  │10日22時│在外把風，詹憲昌攜│被告尤瑞豐之自白、│刑法第三百二十│
│  │許，屏東│帶客觀上足對他人生│被告姚昭宏之自白、│一條第一項第三│
│  │縣恆春鎮│命、身體、安全構成│證人曾福勝之證述、│款、第四款之竊│
│  │大彎路雅│威脅，具危險性之螺│採證照片、雙向通聯│盜罪，處有期徒│
│  │客飯店後│絲起子，持之破壞右│紀錄（警卷第17、39│刑玖月。      │
│  │方停車場│側車門車窗，進入曾│-40 、78 、131-139│              │
│  │內。    │福勝停置該處之車牌│、187-188 頁，偵卷│              │
│  │        │號碼689-BB營業大客│第11、16、44-45 頁│              │
│  │        │車車內，繼以竊取車│，本院卷第29-30 、│              │
│  │        │內之10吋數位電視機│58頁 ）。         │              │
│  │        │2 台、點唱機1 台、│                  │              │
│  │        │音響1 台及無線電對│                  │              │
│  │        │講機1 台等物（價值│                  │              │
│  │        │共約8 萬6,000 元）│                  │              │
│  │        │。                │                  │              │
├─┼────┼─────────┼─────────┼───────┤
│5 │99年11月│推由尤瑞豐、姚昭宏│被告詹憲昌之自白、│姚昭宏犯修正前│
│  │10日22時│在外把風，詹憲昌攜│被告尤瑞豐之自白、│刑法第三百二十│
│  │40分許，│帶客觀上足對他人生│被告姚昭宏之自白、│一條第一項第三│
│  │屏東縣恆│命、身體、安全構成│證人游炯岳之證述、│款、第四款之竊│
│  │春鎮恆公│威脅，具危險性之螺│採證照片、雙向通聯│盜罪，處有期徒│
│  │路16號飛│絲起子，持之破壞駕│紀錄（警卷第17、39│刑捌月。      │
│  │魚客棧前│駛座車窗，進入游炯│-40 、69、131-139 │              │
│  │停車場內│岳停置該處之車牌號│、187 、189 頁，偵│              │
│  │。      │碼323-FF營業大客車│卷第11、16、44-45 │              │
│  │        │車內，繼以竊取車內│頁，本院卷第29-30 │              │
│  │        │之電視機1 台、伴唱│、58頁）。        │              │
│  │        │機1 組及無線電對講│                  │              │
│  │        │機1 組等物（價值共│                  │              │
│  │        │約5 萬元）。      │                  │              │
├─┼────┼─────────┼─────────┼───────┤
│6 │99年11月│推由尤瑞豐、姚昭宏│被告詹憲昌之自白、│姚昭宏犯修正前│
│  │20日1 時│在外把風，詹憲昌攜│被告尤瑞豐之自白、│刑法第三百二十│
│  │許，屏東│帶客觀上足對他人生│被告姚昭宏之自白、│一條第一項第三│
│  │縣車城鄉│命、身體、安全構成│證人王志賢之證述、│款、第四款之竊│
│  │海口路6 │威脅，具危險性之螺│採證照片、雙向通聯│盜罪，處有期徒│
│  │之5 號墾│絲起子，持之破壞車│紀錄（警卷第18、40│刑拾月。      │
│  │丁六福莊│窗之方式，進入王志│-41 、81 、131-139│              │
│  │飯店旁停│賢停置該處之車牌號│、187 、190 頁，偵│              │
│  │車場內。│碼481-RR營業大客車│卷第12、16、45頁，│              │
│  │        │車內，繼以竊取車內│本院卷第29-30 、58│              │
│  │        │之液晶電視4 台、卡│頁）。            │              │
│  │        │拉OK主機1 台、車機│                  │              │
│  │        │1 台及GPS 1 台等物│                  │              │
│  │        │（價值共約10萬元）│                  │              │
│  │        │。                │                  │              │
├─┼────┼─────────┼─────────┼───────┤
│7 │99年11月│推由尤瑞豐、姚昭宏│被告詹憲昌之自白、│姚昭宏犯修正前│
│  │24日22時│在外把風，詹憲昌攜│被告尤瑞豐之自白、│刑法第三百二十│
│  │許，屏東│帶客觀上足對他人生│被告姚昭宏之自白、│一條第一項第三│
│  │縣恆春鎮│命、身體、安全構成│證人劉純海之證述、│款、第四款之竊│
│  │墾丁路與│威脅，具危險性之螺│採證照片、監視錄影│盜罪，處有期徒│
│  │大灣路口│絲起子，持之破壞駕│畫面照片、雙向通聯│刑柒月。      │
│  │之大尖山│駛座車窗，進入劉純│紀錄（警卷第18、41│              │
│  │停車場內│海停置該處之車牌號│、84、125-130 、13│              │
│  │。      │碼166-CC營業大客車│1-139 、187 、191 │              │
│  │        │車內，繼以竊取車內│頁，偵卷第45頁，本│              │
│  │        │之液晶電視2 台、伴│院卷第29-30 、58頁│              │
│  │        │唱機1 台及無線電對│）。              │              │
│  │        │講機1 台等物（價值│                  │              │
│  │        │共約3萬元）。     │                  │              │
├─┼────┼─────────┼─────────┼───────┤
│8 │99年11月│推由尤瑞豐、姚昭宏│被告詹憲昌之自白、│姚昭宏犯修正前│
│  │24日22時│在外把風，詹憲昌攜│被告尤瑞豐之自白、│刑法第三百二十│
│  │許，屏東│帶客觀上足對他人生│被告姚昭宏之自白、│一條第一項第三│
│  │縣恆春鎮│命、身體、安全構成│證人陳志銘之證述、│款、第四款之竊│
│  │鵝鑾路23│威脅，具危險性之螺│採證照片、監視錄影│盜罪，處有期徒│
│  │0 號統一│絲起子，持之破壞右│畫面照片、雙向通聯│刑柒月。      │
│  │渡假村停│側車門車窗，進入陳│紀錄（警卷第18、41│              │
│  │車場內。│志銘停置該處之車牌│、88、125-130 、13│              │
│  │        │號碼525-JJ營業大客│1-139 、187 、192 │              │
│  │        │車車內，繼以竊取車│頁，偵卷第45頁，本│              │
│  │        │內之7 吋液晶電視2 │院卷第29-30 、58頁│              │
│  │        │台、無線麥克風1 組│）。              │              │
│  │        │及無線電對講機1 台│                  │              │
│  │        │等物（價值約2 萬5,│                  │              │
│  │        │300元）。         │                  │              │
├─┼────┼─────────┼─────────┼───────┤
│9 │99年11月│推由尤瑞豐、姚昭宏│被告詹憲昌之自白、│姚昭宏犯修正前│
│  │24日22時│在外把風，詹憲昌攜│被告尤瑞豐之自白、│刑法第三百二十│
│  │許，屏東│帶客觀上足對他人生│被告姚昭宏之自白、│一條第一項第三│
│  │縣恆春鎮│命、身體、安全構成│證人朱少強之證述、│款、第四款之竊│
│  │鵝鑾路23│威脅，具危險性之螺│採證照片、監視錄影│盜罪，處有期徒│
│  │0 號統一│絲起子，持之破壞駕│畫面照片、雙向通聯│刑捌月。      │
│  │渡假村停│駛座車窗，進入朱少│紀錄（警卷第18、41│              │
│  │車場內。│強停置該處之車牌號│、92、125-130 、13│              │
│  │        │碼726-QQ營業大客車│1-139 、187 、192 │              │
│  │        │車內，繼以竊取車內│頁，偵卷第45頁，本│              │
│  │        │之7 吋液晶電視2台 │院卷第29-30 、58頁│              │
│  │        │、伴唱機1 台及無線│）。              │              │
│  │        │電對講機1 台等物（│                  │              │
│  │        │價值共約5 萬7,400 │                  │              │
│  │        │元）。            │                  │              │
├─┼────┼─────────┼─────────┼───────┤
│10│99年12月│推由尤瑞豐、姚昭宏│被告詹憲昌之自白、│姚昭宏犯修正前│
│  │3 日22時│在外把風，詹憲昌攜│被告尤瑞豐之自白、│刑法第三百二十│
│  │許，屏東│帶客觀上足對他人生│被告姚昭宏之自白、│一條第一項第三│
│  │縣恆春鎮│命、身體、安全構成│證人鄔政仲之證述、│款、第四款之竊│
│  │省北路18│威脅，具危險性之螺│採證照片（警卷第18│盜罪，處有期徒│
│  │1 號。  │絲起子，持之破壞右│、41、95、187 、19│刑柒月。      │
│  │        │側車門車窗之方式，│3 頁，偵卷第13、17│              │
│  │        │進入鄔政仲停置該處│、45-46 頁，本院卷│              │
│  │        │之車牌號碼025-HH營│第29-30、58 頁）。│              │
│  │        │業大客車車內，繼以│                  │              │
│  │        │竊取車內之15吋液晶│                  │              │
│  │        │電視3 台、9 吋液晶│                  │              │
│  │        │電視2 台、行車紀錄│                  │              │
│  │        │器1 個及無線電面版│                  │              │
│  │        │1 個等物（價值共約│                  │              │
│  │        │2萬6,000元）。    │                  │              │
├─┼────┼─────────┼─────────┼───────┤
│11│99年12月│推由尤瑞豐、姚昭宏│被告詹憲昌之自白、│姚昭宏犯修正前│
│  │5 日0 時│在外把風，詹憲昌攜│被告尤瑞豐之自白、│刑法第三百二十│
│  │許，高雄│帶客觀上足對他人生│被告姚昭宏之自白、│一條第一項第三│
│  │市三民區│命、身體、安全構成│證人蔡相營之證述、│款、第四款之竊│
│  │九如一路│威脅，具危險性之螺│採證照片（警卷第19│盜罪，處有期徒│
│  │426 號人│絲起子，持之破壞車│、26-27 、100 、18│刑捌月。      │
│  │道國際酒│窗之方式，進入蔡相│7 頁，偵卷第12-13 │              │
│  │店停車場│營停置該處之車牌號│、34、46頁，本院卷│              │
│  │內。    │碼A3 -479 營業大客│第29-30、58 頁）。│              │
│  │        │車車內，繼以竊取車│                  │              │
│  │        │內之數位電視機1 台│                  │              │
│  │        │、伴唱機1 組及無線│                  │              │
│  │        │電對講機1 組等物（│                  │              │
│  │        │價值共約6 萬4,000 │                  │              │
│  │        │元 ）。           │                  │              │
├─┼────┼─────────┼─────────┼───────┤
│12│99年12月│推由尤瑞豐、姚昭宏│被告詹憲昌之自白、│姚昭宏犯修正前│
│  │5 日0 時│在外把風，詹憲昌攜│被告尤瑞豐之自白、│刑法第三百二十│
│  │許，高雄│帶客觀上足對他人生│被告姚昭宏之自白、│一條第一項第三│
│  │市三民區│命、身體、安全構成│證人周明德之證述、│款、第四款之竊│
│  │九如一路│威脅，具危險性之螺│採證照片（警卷第19│盜罪，處有期徒│
│  │426 號人│絲起子，持之破壞右│、26-27 、102 、18│刑捌月。      │
│  │道國際酒│側車門車窗，進入周│7 頁，偵卷第12-13 │              │
│  │店停車場│明德停置該處之車牌│、34、46頁，本院卷│              │
│  │內。    │號碼A5-650營業大客│第29-30、58 頁）。│              │
│  │        │車車內，繼以竊取車│                  │              │
│  │        │內之數位電視機1台 │                  │              │
│  │        │、伴唱機1 組及無線│                  │              │
│  │        │電對講機1 組等物（│                  │              │
│  │        │價值共約6 萬4,000 │                  │              │
│  │        │元）。            │                  │              │
├─┼────┼─────────┼─────────┼───────┤
│13│99年12月│推由尤瑞豐、姚昭宏│被告詹憲昌之自白、│姚昭宏犯修正前│
│  │5 日0 時│在外把風，詹憲昌攜│被告尤瑞豐之自白、│刑法第三百二十│
│  │許，高雄│帶客觀上足對他人生│被告姚昭宏之自白、│一條第一項第三│
│  │市三民區│命、身體、安全構成│證人陳建利之證述、│款、第四款之竊│
│  │九如一路│威脅，具危險性之螺│採證照片（警卷第19│盜罪，處有期徒│
│  │426 號人│絲起子，持之破壞駕│、26-27 、106 、18│刑捌月。      │
│  │道國際酒│駛座車窗，進入陳建│7頁 ，偵卷第12-13 │              │
│  │店停車場│利停置該處之車牌號│、34、46頁，本院卷│              │
│  │內。    │碼018-KK營業大客車│第29-30、58 頁）。│              │
│  │        │車內，繼以竊取車內│                  │              │
│  │        │之數位電視機1 台、│                  │              │
│  │        │伴唱機1 組、無線電│                  │              │
│  │        │對講機1 組、行李箱│                  │              │
│  │        │1 只（價值共約5 萬│                  │              │
│  │        │4,000元 ）及人民幣│                  │              │
│  │        │260 元等物。      │                  │              │
└─┴────┴─────────┴─────────┴───────┘
附表二：被告姚昭宏、尤瑞豐、共犯少年林○傑、湯○暐共同所
為部分
┌─┬────┬─────────┬─────────┬───────┐
│編│犯罪時間│犯罪方法          │證據              │論罪科刑      │
│號│、地點  │                  │                  │              │
├─┼────┼─────────┼─────────┼───────┤
│1 │99年12月│推由尤瑞豐、姚昭宏│被告尤瑞豐之自白、│姚昭宏成年人與│
│  │17日22時│、湯○暐在外把風，│被告姚昭宏之自白、│少年共同犯修正│
│  │30分許，│林○傑攜帶客觀上足│證人林○傑之證述、│前刑法第三百二│
│  │屏東縣恆│對他人生命、身體、│證人湯○暐之證述、│十一條第二項、│
│  │春鎮墾丁│安全構成威脅，具危│證人陳義隆之證述、│第一項第三款、│
│  │路6 號凱│險性之螺絲起子，持│採證照片（警卷第14│第四款之竊盜罪│
│  │撒大飯店│之破壞陳義隆停置該│-15 、35-37 、52-5│，處有期徒刑柒│
│  │前。    │處之車牌號碼672-DD│3 、60-61 、110 、│月。          │
│  │        │營業大客車駕駛座車│117-119 、183-185 │              │
│  │        │窗後，欲進入行竊之│、187 頁，偵卷第10│              │
│  │        │際，因有路人經過，│、15、35頁，本院卷│              │
│  │        │乃作罷離去。      │第29-30 、58頁）。│              │
├─┼────┼─────────┼─────────┼───────┤
│2 │99年12月│推由尤瑞豐、姚昭宏│被告尤瑞豐之自白、│姚昭宏成年人與│
│  │18日0 時│在外把風，湯○暐攜│被告姚昭宏之自白、│少年共同犯修正│
│  │30分許，│帶客觀上足對他人生│證人湯○暐之證述、│前刑法第三百二│
│  │屏東縣恆│命、身體、安全構成│證人林○傑之證述、│十一條第二項、│
│  │春鎮恆公│威脅，具危險性之螺│證人鄭明得之證述、│第一項第三款、│
│  │路966 號│絲起子，持之欲破壞│採證照片（警卷第14│第四款之竊盜罪│
│  │墾丁假期│鄭明得停置該處之車│、36、54-55 、61-6│，處有期徒刑柒│
│  │飯店停車│牌號碼430-GG營業大│2 、121 、178 、18│月。          │
│  │場內。  │客車車窗進入行竊，│2 、187 頁，偵卷第│              │
│  │        │惟因未能將車窗撬開│10 -11、15、35頁，│              │
│  │        │，且遭人發現，乃隨│本院卷第29-30 、58│              │
│  │        │即逃離現場。      │頁）。            │              │
├─┼────┼─────────┼─────────┼───────┤
│3 │99年12月│推由尤瑞豐、姚昭宏│被告尤瑞豐之自白、│姚昭宏成年人與│
│  │18日0 時│在外把風，林○傑攜│被告姚昭宏之自白、│少年共同犯修正│
│  │30分許，│帶客觀上足對他人生│證人林○傑之證述、│前刑法第三百二│
│  │屏東縣恆│命、身體、安全構成│證人湯○暐之證述、│十一條第二項、│
│  │春鎮恆公│威脅，具危險性之螺│證人吳俊德之證述、│第一項第三款、│
│  │路966 號│絲起子，持之破壞吳│採證照片（警卷第14│第四款之竊盜罪│
│  │墾丁假期│俊德停置該處之車牌│、36、54-55 、61-6│，處有期徒刑柒│
│  │飯店停車│號碼Y3 -265 營業大│2 、123 、178-181 │月。          │
│  │場內。  │客車駕駛座車窗及右│、187 頁，偵卷第10│              │
│  │        │前門車窗後，欲進入│-11 、15、35頁，本│              │
│  │        │行竊之際，因遭人發│院卷第29-30 、58頁│              │
│  │        │現，乃隨即逃離現場│）。              │              │
│  │        │。                │                  │              │
└─┴────┴─────────┴─────────┴───────┘
附表三：
┌───┬───────────────┬───────┐
│編號  │扣案物品                      │數量          │
├───┼───────────────┼───────┤
│1     │黑色手套                      │4 雙          │
├───┼───────────────┼───────┤
│2     │藍色手套                      │1 個          │
├───┼───────────────┼───────┤
│3     │藍色螺絲起子                  │1 支          │
├───┼───────────────┼───────┤
│4     │黑色十字型螺絲起子            │1 支          │
├───┼───────────────┼───────┤
│5     │小型擴音機                    │1 台          │
├───┼───────────────┼───────┤
│6     │無線電對講機                  │1 台          │
├───┼───────────────┼───────┤
│7     │MIO 衛星導航                  │1 台          │
├───┼───────────────┼───────┤
│8     │手提式無線電                  │1 支          │
├───┼───────────────┼───────┤
│9     │NOKIA 行動電話（含SIM 卡）    │1 支（1 張）  │
├───┼───────────────┼───────┤
│10    │ANYCALL 行動電話（含SIM 卡）  │1 支（1 張）  │
└───┴───────────────┴───────┘